【裁判字號】    98,訴,1164
【裁判日期】    980923
【裁判案由】    毒品危害防制條例
【裁判全文】
臺灣臺北地方法院刑事判決              98年度訴字第1164號
公  訴  人  臺灣臺北地方法院檢察署檢察官
被      告  甲○○
                   （現另案於臺灣臺北監獄執行中）
上列被告因違反毒品危害防制條例案件，經檢察官提起公訴（九
十八年度毒偵字第一七○一號），被告於準備程序中為有罪之陳
述，經本院合議庭裁定改由受命法官獨任進行簡式審判程序，判
決如下：
    主  文
甲○○施用第一級毒品，累犯，處有期徒刑拾月。扣案注射針筒
壹支及杓管貳支內殘留之第一級毒品海洛因（量微無法秤重）沒
收銷燬之，注射針筒壹支及杓管貳支均沒收。
    事  實
一、甲○○於民國九十二年間曾因施用毒品案件，經本院以九十
    二年度毒聲字第三三三號裁定送觀察勒戒處所執行觀察、勒
    戒，因無繼續施用毒品之傾向，於九十二年十一月六日釋放
    ，由臺灣臺北地方法院檢察署檢察官以九十二年度毒偵緝字
    第二三七號為不起訴處分確定；又因施用毒品案件，經臺灣
    板橋地方法院以九十三年度訴字第一九五九號判決判處應執
    行有期徒刑十月確定，於九十四年十二月三日縮刑期滿執行
    完畢。詎仍不知悔改，基於施用第一級毒品海洛因之故意，
    於九十八年五月二十六日、二十七日某時許，在臺北市○○
    區○○路三三○巷六之一號三樓住處，以將海洛因加水放入
    注射針筒內注射之方式，施用第一級毒品海洛因一次，嗣於
    九十八年五月二十八日上午十時三十分許，經警持票搜索上
    址，查扣甲○○所有內含量微無法磅秤海洛因之注射針筒一
    支及杓管二支，並採集甲○○之尿液檢驗後呈鴉片類陽性反
    應，始查知上情。
二、案經臺北市政府警察局信義分局報告臺灣臺北地方法院檢察
    署檢察官偵查起訴。
    理  由
一、本件被告甲○○所犯為毒品危害防制條例第十條第一項之罪
    ，核屬刑事訴訟法第二百七十三條之一第一項所定死刑、無
    期徒刑、最輕本刑為三年以上有期徒刑以外之罪，亦非高等
    法院管轄之第一審案件，而被告於本院行準備程序中就被訴
    事實為有罪之陳述，經告知被告簡式審判程序之旨並聽取當
    事人意見後，本院合議庭裁定由受命法官獨任進行簡式審判
    程序，合先敘明。
二、上揭事實，業據被告於警詢、偵查及本院審理中自白不諱，
    並當庭為認罪之表示（本院卷九十八年九月九日審判筆錄）
    。被告之尿液檢體，經送臺灣尖端先進生技醫藥股份有限公
    司鑑定結果確呈嗎啡陽性反應，此有該公司於九十八年六月
    五日濫用藥物檢驗報告、臺北市政府警察局偵辦毒品案件尿
    液檢體委驗單各一紙在卷可稽，復有被告所述供此次施用毒
    品海洛因所用之注射針筒一支及杓管二支扣案可資佐證，該
    注射針筒及杓管內殘留之物體，經鑑驗結果呈毒品海洛因之
    反應，亦有臺北市政府警察局信義分局查獲涉嫌毒品危害防
    制條例毒品初步鑑驗報告單一紙在卷可佐，足認被告前揭自
    白，與事實相符，而得採信。又被告於九十二年間曾因施用
    毒品案件，經本院以九十二年度毒聲字第三三三號裁定送觀
    察勒戒處所執行觀察、勒戒，因無繼續施用毒品之傾向，於
    九十二年十一月六日釋放，由臺灣臺北地方法院檢察署檢察
    官以九十二年度毒偵緝字第二三七號為不起訴處分確定，又
    因施用毒品案件，經臺灣板橋地方法院以九十三年度訴字第
    一九五九號判決判處應執行有期徒刑十月確定，於九十四年
    十二月三日縮刑期滿執行完畢，有臺灣高等法院被告前案紀
    錄表在卷可稽。是本件被告於九十八年五月二十六日、二十
    七日某時許施用第一級毒品海洛因之犯行，距其九十二年十
    一月六日觀察勒戒執行完畢雖已逾五年，惟被告在上開觀察
    勒戒執行完畢後五年內，既又再犯施用毒品罪，並經判處罪
    刑確定，揆諸前揭說明，本件被告施用毒品之犯行，即與毒
    品危害防制條例第二十條第三項所稱之「五年後再犯」有別
    。故本件被告施用第一級毒品之犯行既非初犯，亦非毒品危
    害防制條例第二十條第三項所指「五年後再犯」之情形，即
    應依法訴追審理。從而，本案事證明確，被告犯行洵堪認定
    ，應依法論科。
三、按海洛因係毒品危害防制條例第二條第二項第一款所規定之
    第一級毒品，不得非法持有、使用，核被告所為，係違反毒
    品危害防制條例第十條第一項之施用第一級毒品罪，其持有
    第一級毒品海洛因之低度行為，已為其施用第一級毒品海洛
    因之高度行為所吸收，而不另論罪。又被告有首揭犯罪事實
    所載科刑及執行完畢之紀錄，其受徒刑執行完畢後，五年以
    內故意再犯本件有期徒刑以上之罪，為累犯，應依刑法第四
    十七條第一項規定加重其刑。爰審酌被告屢經觀察勒戒及刑
    之執行後仍屢犯相同犯行，施用毒品次數，惟所生危害僅戕
    害自身身體健康，尚未及大眾及犯罪後坦承之態度等一切情
    狀，量處如主文所示之刑。扣案注射針筒一支及杓管二支，
    為被告所有供施用毒品海洛因犯罪所用之物，業據被告供明
    在卷，均依刑法第三十八條第一項第二款，宣告沒收。而上
    開注射針筒及杓管內之海洛因殘渣為第一級毒品（量微無法
    秤重），屬違禁物，應依毒品危害防制條例第十八條第一項
    前段宣告沒收銷燬之。
據上論斷，依刑事訴訟法第二百七十三條之一第一項、第二百九
十九條第一項前段，毒品危害防制條例第十條第一項、第十八條
第一項前段，刑法第十一條前段、第四十七條第一項、第三十八
條第一項第二款，判決如主文。
本案經檢察官孫沛琦到庭執行職務。
中    華    民    國    98    年    9     月    23    日
                  刑事第九庭    法  官  徐淑芬
以上正本證明與原本無異。
如不服本判決，應於判決送達後十日內向本院提出上訴狀 (應抄
附繕本)。
                                書記官  劉郅享
中    華    民    國    98    年    9     月    23    日
附錄本案論罪科刑法條全文：
毒品危害防制條例第十條
施用第一級毒品者，處六月以上五年以下有期徒刑。
施用第二級毒品者，處三年以下有期徒刑。


司法院資訊處製作；財團法人民間司法改革基金會備份。
